【裁判字號】    98,易,3372
【裁判日期】    990210
【裁判案由】    傷害等
【裁判全文】
臺灣板橋地方法院刑事判決              98年度易字第3372號
聲  請  人  臺灣板橋地方法院檢察署檢察官
被      告  甲○○
上列被告因傷害等案件，經檢察官提起公訴（98年度偵字第1063
0 號、98年度偵緝字第2794號），被告於審理中為有罪陳述，經
告知簡式審判程序之旨，並聽取當事人之意見後，經本院裁定進
行簡式審判程序，判決如下：
    主  文
甲○○犯傷害罪，處拘役伍拾日，如易科罰金，以新臺幣壹仟元
折算壹日；又犯恐嚇危害安全罪，處拘役拾伍日，如易科罰金
，以新臺幣壹仟元折算壹日。應執行拘役柒拾日，如易科罰金，
以新臺幣壹仟元折算壹日。
    事  實
一、甲○○因前與配偶乙○○間有婚姻糾紛，且認該糾紛係因乙○○之友人丙○○從中破壞其夫妻感情所致，遂對丙○○有
    所不滿。
二、嗣於民國98年2 月9 日上午約11時30分許，甲○○在臺北縣
    中和市○○街27號2 樓之公司內，見丙○○跟隨乙○○進入
    乙○○之辦公室內，即心生憤怒，竟基於傷害之犯意，遂左
    手持水杯尾隨丙○○之後，一同進入該辦公室內（參見附表
    編號一所示），並趁乙○○未注意之際，攔下丙○○，並以
    其右手拉扯丙○○之左臂，作勢要求丙○○速行離去，隨即
    以其右腳踢丙○○之腳部，再將其左手持之紙杯換至右手而
    以其右手將該紙杯砸往丙○○之臉部後，再以其雙手向前猛
    推丙○○，而將丙○○推倒在地。而於甲○○上開踢丙○○
    時，為乙○○所發覺，乙○○隨即上前制止，於丙○○遭推
    倒在地後，擋在甲○○與丙○○之間，甲○○始才停手（參
    見附表編號二所示），惟丙○○已因此受有「右膝鈍挫傷及
    左踝鈍挫傷」之傷害。
三、詎甲○○經乙○○攔阻後，仍對丙○○有所不滿，又基於恐
    嚇之犯意，在乙○○攔阻於其前方之情形下，對甫遭其踢打
    之丙○○恫嚇以「如果再讓我看到你靠近我老婆，我看你一
    次就趕你一次，不然你試試看，我一定這樣做」之言詞，致
    使丙○○因此心生畏懼，而危害於丙○○之安全。
四、案經丙○○訴請臺北縣政府警察局中和分局移送臺灣板橋地
    方法院檢察署檢察官偵查起訴。
    理  由
一、本案被告甲○○所犯係死刑、無期徒刑或最輕本刑為三年以
    上有期徒刑以外之罪，於本院審理中，被告先就被訴事實為
    有罪之陳述，經本院告知簡式審判程序之旨，並聽取公訴人
    、被告之意見後，由本院依刑事訴訟法第273 條之1 第1 項
    規定，裁定進行簡式審判程序。
二、上開犯罪事實，業據被告於審理中坦承不諱，核與證人即被
    害人丙○○、證人乙○○於警詢及偵查中證述之情節相符，
    並有丙○○之行政院國軍退除役官兵輔導委員會臺北榮民總
    醫院診斷證明書一份、監視錄影光碟一片、檢察官及本院勘
    驗監視器錄影光碟之勘驗筆錄各一份在卷可稽，是被告上開
    具任意性之自白，查係與事實相符，堪屬信實。本案事證明
    確，被告犯行堪以認定，均應予依法論科。
三、被告甲○○以事實欄二所示之方式傷害丙○○之身體核其此
    部分所為，係分別犯刑法第277 條第1 項之傷害罪；又其以
    事實欄三所示之言詞恫嚇丙○○，致使丙○○心生畏懼，而
    危害於丙○○之安全，核其此部分所為，係犯刑法第305 條
    恐嚇危害安全罪。被告就上開所犯之傷害及恐嚇犯行，犯意
    各別，行為互殊，自應予分論併罰。爰審酌被告本案犯罪之
    動機、目的、手段、智識程度、犯後態度，公訴人雖請求量
    處有期徒刑三月至五月，惟斟酌其本案犯罪之動機，係因苦
    於遲未能與其配偶化解糾紛，而見狀一時氣憤所致，且於審
    理後表示悔悟，茲就其上開所犯之各罪，分別各量處如主文
    所示之宣告刑，並定其應執行刑如主文所示，及就各該宣告
    刑及定應執行刑部分，均諭知易科罰金之折算標準如主文所
    示，以示懲儆。
據上論斷，應依刑事訴訟法第273 條之1 第1 項、第299 條第1
項前段，刑法第277 條第1 項、第305 條、第51條第6 款、第41
條第1 項前段，刑法施行法第1 條之1 第1 項、第2 項前段，判
決如主文。
本案經檢察官陳怡親到庭執行職務。
中    華    民    國    99    年     2    月    10    日
                  刑事第一庭  法  官  陳世旻
┌────────────────────────────────────────┐
│附表：本院99年1 月29日審判期日勘驗監視錄影光碟之勘驗結果                        │
├──┬─────┬───────────────────────────────┤
│編號│影像時間  │勘驗光碟影像內容                                              │
├──┼─────┼───────────────────────────────┤
│ 一 │00秒至30秒│被告是左手持紙杯尾隨在乙○○、丙○○二人之後（乙○○在前，謝自│
│    │          │秀在後）進入辦公室（乙○○、丙○○二人是由螢幕的左下角，走入畫│
│    │          │面中央的辦公室的玻璃門內、被告是由畫面的右下方，尾隨在丙○○之│
│    │          │後走入）。                                                    │
├──┼─────┼───────────────────────────────┤
│ 二 │30秒至46秒│乙○○走到螢幕右上角的辦公桌時，丙○○約走到螢幕中間的沙發椅處│
│    │          │，即被被告攔住，被告即左手持紙杯面對面與丙○○先談話數秒後，即│
│    │          │以右手拉扯丙○○的左手臂後，即以左手指向螢幕中央的玻璃門入口，│
│    │          │同時有向丙○○說話（被告嘴部有在動），即以右腳踢丙○○的腳部，│
│    │          │踢完之後，把左手的紙杯換到右手，以右手將紙杯擲往丙○○的臉部，│
│    │          │再以雙手向前推擠的動作，將丙○○推倒在地。在被告踢丙○○時，陸│
│    │          │月華約已從辦公桌走回到沙發旁邊，於丙○○倒地時，即已跑到丙○○│
│    │          │前，擋在被告跟丙○○兩人之間。                                │
├──┼─────┼───────────────────────────────┤
│ 三 │46秒以後  │於乙○○擋在被告跟丙○○兩人中間之後，即呈丙○○在左、乙○○在│
│    │          │中、被告在右的站立位置，被告向兩人說話。                      │
└──┴─────┴───────────────────────────────┘
上列正本證明與原本無異。
如不服本判決，應於判決送達後10日內敘明上訴理由，向本院提
出上訴狀 (應附繕本) ，上訴於臺灣高等法院。其未敘述上訴理
由者，應於上訴期間屆滿後20日內向本院補提理由書「切勿逕送
上級法院」。
                              書記官  楊雅芳
中    華    民    國    99    年    2     月    22    日
附錄：本案論罪科刑法條
中華民國刑法
第305 條 （恐嚇危害安全罪）
以加害生命、身體、自由、名譽、財產之事，恐嚇他人致生危害
於安全者，處二年以下有期徒刑、拘役或三百元以下罰金。
第277 條（傷害罪）
傷害人之身體或健康者，處3年以下有期徒刑、拘役或一千元以
下罰金。
犯前項之罪因而致人於死者，處無期徒刑或七年以上有期徒刑；
致重傷者，處三年以上十年以下有期徒刑。
中華民國刑法施行法（民國95年06月14日修正）
第1-1 條
中華民國九十四年一月七日刑法修正施行後，刑法分則編所定罰
金之貨幣單位為新臺幣。
九十四年一月七日刑法修正時，刑法分則編未修正之條文定有罰
金者，自九十四年一月七日刑法修正施行後，就其所定數額提高
為三十倍。但七十二年六月二十六日至九十四年一月七日新增或
修正之條文，就其所定數額提高為三倍。

司法院資訊處製作；財團法人民間司法改革基金會備份。
